# 应付款项超过一年就需要考虑资金时间价值吗？

提问人：94587374 时间：2015-04-22 09:33:19
购买固定资产的价款超过正常信用条件延期支付（通常指超过三年），实质上具有融资性质的，固定资产的成本也应以购买价款的现值为基础计算确定。---这个是之前会计准则讲解的，现在把这个括号删去了

回答人：chenyiwei
这主要是根据重要性原则来判断，没有普遍适用于所有企业的标准。当折现因素的影响对被审计财务报表整体而言不重大时，就可以接受不折现的简化处理。重要性标准在不同的企业是不同的。